臺灣臺南地方法院臺南簡易庭民事判決
111年度南小字第347號
原      告  蔡育龍  
被      告  高樞庭  


上列被告因竊盜案件，原告提起刑事附帶民事訴訟請求侵權行為
損害賠償，經本院刑事庭裁定移送前來（110年度簡附民字第171
號），本院於民國111年4月11日言詞辯論終結，判決如下：
    主      文
被告應給付原告新臺幣3,500元，及自民國111年1月6日起至清償
日止，按週年利率百分之5計算之利息。
原告其餘之訴駁回。
本判決原告勝訴部分得假執行。
    事實及理由
一、原告主張：被告意圖為自己不法之所有，於民國110年4月8
    日5時許，搭載計程車至臺南市○○區○○路000號「熊愛夾夾娃
    娃機店」內，持萬用鑰匙開啟該商店之娃娃機檯，竊取原告
    所有機檯內之內零錢新臺幣（下同）3,500元，於得手後搭
    乘計程車離去。而被告上開竊盜之行為業經本院刑事庭以11
    0年度簡字第3098號刑事判決判處被告犯竊盜罪，處有期徒
    刑3月，如易科罰金，以1,000元折算1日確定在案。爰依侵
    權行為之法律關係提起本件訴訟，請求被告賠償原告所受之
    損失3,500元。並聲明：被告應給付原告3,500元，及自110
    年4月8日起至清償日止，按週年利率百分之5計算之利息。
二、被告則以：對於原告本件請求沒有意見等語。
三、按給付有確定期限者，債務人自期限屆滿時起，負遲延責任
    。給付無確定期限者，債務人於債權人得請求給付時，經其
    催告而未為給付，自受催告時起，負遲延責任。其經債權人
    起訴而送達訴狀，或依督促程序送達支付命令，或為其他相
    類之行為者，與催告有同一之效力；民法第229條第1、2項
    分別定有明文。又遲延之債務，以支付金錢為標的者，債權
    人得請求依法定利率計算之遲延利息。但約定利率較高者，
    仍從其約定利率；而應付利息之債務，其利率未經約定，亦
    無法律可據者，週年利率為百分之五；亦為同法第233條第1
    項及第203條所明定。經查，原告前開主張之事實，業據其
    提出臺灣臺南地方檢察署110年度偵字第24777號聲請簡易判
    決處刑書為證，且為被告所不爭執，而被告前開行為，業經
    本院以110年度簡字第3098號判決判處被告普通竊盜罪確定
    在案，此經本院核閱無訛，自堪信原告前開之主張為真實。
    從而，本件被告故意不法侵害原告之財產權至明，原告請求
    被告給付3,500元，並未定有給付之期限，而本件刑事附帶
    民事起訴狀繕本係於111年1月5日送達於被告（見附民卷第1
    1頁），則原告請求被告給付3,500元，應自刑事附帶民事起
    訴狀繕本送達翌日即111年1月6日起算法定遲延利息，則原
    告請求被告給付3,500元，及自111年1月6日起至清償日止，
    按週年利率百分之5計算之利息，為有理由，逾此範圍之請
    求，則無理由，應予駁回。
四、本判決第1項乃依小額訴訟程序所為被告敗訴之判決，依同
    法第436條之20規定，應依職權宣告假執行。
五、本件原告所請求之給付，係刑事附帶民事訴訟經刑事合議庭
    裁定移送本庭，依法免納裁判費，附此敘明。
中　　華　　民　　國　　111 　年　　4 　　月　　18　　日
                  臺灣臺南地方法院臺南簡易庭
                                  法  官　李姝蒓
以上正本係照原本作成。
如不服本判決，應於送達後20日內，向本院提出上訴狀並表明上
訴理由，如於本判決宣示後送達前提起上訴者，應於判決送達後
20日內補提上訴理由書（須附繕本）。惟本件係適用小額訴訟程
序之判決，上訴之理由，非以其違背法令為理由，不得為之，民
事訴訟法第436條之24第2項定有明文。從而，提起上訴時，應於
上訴狀或上訴理由書內記載上訴理由，表明民事訴訟法第436條
之25所規定之各款事項。
中　　華　　民　　國　　111 　年　　4 　　月　　18　　日
                                  書記官　張鈞雅